台灣台中地方法院刑事判決　　　　　　　　　　　　　九十一年度訴字第九六四號
　　公　訴　人　台灣台中地方法院檢察署檢察官
　　被　　　告　甲○○
右列被告因毒品危害防制條例案件，經檢察官提起公訴（九十一年度毒偵字第八三三
號），本院判決如左：
    主      文
甲○○施用第一級毒品，累犯，處有期徒刑拾月；又施用第二級毒品，累犯，處有期
徒刑捌月；應執行有期徒刑壹年肆月。
    事      實
一、甲○○曾犯違反麻醉藥品管理條例案件，經本院判處有期徒刑五年八月確定，於
    民國（下同）八十三年六月二日縮短刑期假釋，八十六年十二月三十一日假釋期
    滿而執行完畢，復因二犯施用毒品案件，各經觀察、勒戒後，均認無繼續施用毒
    品之傾向，由台灣台中地方法院檢察署檢察官先後於八十七年九月二十九日、八
    十八年七月二十七日，分別以八十七年度偵字第一八七００號、八十八年度偵字
    第一六三九二號不起訴處分確定，復因施用第一級毒品海洛因及第二級毒品安非
    他命，先送強制戒治（後再經本院裁定停止戒治交付保護管束，並於九十年一月
    十三日期滿），並由台灣台中地方法院檢察署檢察官提起公訴，嗣經本院以八十
    九年度訴字第四四八號判處應執行有期徒刑一年四月確定。詎甲○○復於九十一
    年二月十九日十八時許，在台中縣幼獅工業區，其所有自己三四七三號車內（小
    自客車前二碼英文字已不明），將一級毒品海洛因是捲入香煙內、第二級毒品安
    非他命用吸食器燒烤方式，只有各施用一次。嗣於九十一年二月二十日，經台灣
    台中地方法院檢察署觀護人通知採集尿液送驗，結果呈毒品鴉片類、安非他命類
    陽性反應而查悉上情。（業已另聲請裁定強制戒治）
二、案經台灣台中地方法院檢察署檢察官自動偵查起訴。
    理      由
一、訊據被告甲○○矢口否認在右揭時、地施用毒品之犯行，辯稱：未施用第一級、
    第二級毒品，於驗尿期日附近，因腦震盪住院觀察云云，後又改稱於被查獲前數
    日，有施用安非他命一次，最後於本院審理時則坦承稱：「於二月十九日下午約
    十八時許，地點是在大甲幼獅工業區內，我自己車三四七三號小客車內施用，一
    級毒品是捲入香煙內、二級是用吸食器燒烤方式，只有各施用一次」等語。惟查
    被告於九十一年二月二十日十一時十五分許，現場採取被告尿液經送檢驗結果，
    初篩、及確認二次檢驗甲基安非他命及嗎啡均呈陽性反應，有詮昕科技股份有限
    公司之濫用藥物尿液檢驗報告一紙附卷可稽，按正常人如未吸用安非他命，其尿
    水應無甲基安非他命陽性反應，倘有吸用者，約百分之七十於二十四小時內自尿
    中排出，約百分之九十於九十六小時內自尿中排出，因憑尿液中呈甲基安非他命
    陽性反應，推算吸食時間距採尿時間最長不逾九十六小時，業經行政院衛生署藥
    物食品檢驗局八十一年二月八日（八一）藥檢壹字第００一一五六號函可查，足
    認被告甲○○於本院審理期日所供屬實，被告因二犯施用毒品案件，各經觀察、
    勒戒後，均認無繼續施用毒品之傾向，由台灣台中地方法院檢察署檢察官先後於
    八十七年九月二十九日、八十八年七月二十七日，分別以八十七年度偵字第一八
    七００號、八十八年度偵字第一六三九二號不起訴處分確定，復因施用第一級毒
    品海洛因及第二級毒品安非他命，先送強制戒治（後再經本院裁定停止戒治交付
    保護管束，並於九十年一月十三日期滿），並由台灣台中地方法院檢察署檢察官
    提起公訴，嗣經本院以八十九年度訴字第四四八號判處應執行有期徒刑一年四月
    確定，有刑事判決書及刑案資料查註紀錄表附卷可稽，被告施用第一級、第二級
    毒品犯行已堪予認定。
二、核被告所為，係犯毒品危害防制條例第十條第一項及第二項之施用第一級及第二
    級毒品罪。被告持有第一級毒品海洛因、第二級毒品安非他命進而施用，其持有
    之低度行為應為施用之高度行為所吸收，均不另論罪。被告分別施用第一級毒品
    海洛因、第二級毒品安非他命其構成要件不同，顯係分別另行起意而犯之，自應
    分論併罰。被告甲○○曾犯違反麻醉藥品管理條例案件，經本院判處有期徒刑五
    年八月確定，於八十三年六月二日縮短刑期假釋，八十六年十二月三十一日假釋
    期滿而執行完畢，有台灣台中地方法院檢察署刑案資料查註紀錄表、及臺灣高等
    法院被告全國前案紀錄表各一份附卷可按，其於五年內再犯本件有期徒刑之罪，
    為累犯，應依法加重其刑。爰審酌被告犯罪之動機、目的、手段、及坦承犯行之
    犯後態度等一切情狀，分別量處如主文所示之刑，並定其應執行之刑。
據上論斷，應依刑事訴訟法第二百九十九條第一項前段，毒品危害防制條例第十條第
一項、第二項、第二十條第三項，刑法第十一條前段、第四十七條、第五十一條第五
款，判決如主文。
中      華      民      國      九十一    年      十一    月    十一    日
                                  台灣台中地方法院刑事第三庭
                                      法  官  黃  松  竹
右正本證明與原本無異。
如不服本判決，應於判決送達後十日內向本院提出上訴狀，上訴於臺灣高等法院臺中
分院( 須附繕本 )。
                                      書記官
中      華      民      國      九十一    年      十一    月    十一    日
附錄本案所犯法條全文毒品危
害防制條例第十條施用第一級毒品者，處六月以上五年以下有期徒刑。
施用第二級毒品者，處三年以下有期徒刑。
